臺灣桃園地方法院民事裁定
110年度司家聲字第556號
聲  請  人  高泓舜  
法定代理人  周淑娟  
聲  請  人  高誠明  


相  對  人  高維菁  
            高維蕙  
            高維莉  

上列聲請人與相對人高維菁、高維蕙、高維莉間確定訴訟費用額
事件，本院裁定如下：
    主      文
相對人高維菁應給付聲請人高泓舜、高誠明之訴訟費用額確定為
新臺幣玖萬伍仟捌佰壹拾伍元，及自本裁定送達相對人之翌日起
至清償日止，按年利率百分之五計算之利息。
相對人高維蕙應給付聲請人高泓舜、高誠明之訴訟費用額確定為
新臺幣玖萬柒仟肆佰零捌元，及自本裁定送達相對人之翌日起至
清償日止，按年利率百分之五計算之利息。
相對人高維莉應給付聲請人高泓舜、高誠明之訴訟費用額確定為
新臺幣玖萬伍仟捌佰壹拾伍元，及自本裁定送達相對人之翌日起
至清償日止，按年利率百分之五計算之利息。
    理      由
一、按法院未於訴訟費用之裁判確定其費用額者，第一審受訴法
    院於該裁判有執行力後，應依聲請以裁定確定之。聲請確定
    訴訟費用額者，應提出費用計算書、交付他造之計算書繕本
    或影本及釋明費用額之證書。依第一項確定之訴訟費用額，
    應於裁定送達之翌日起，加給按法定利率計算之利息，此為
    家事訴訟事件所準用，家事事件法第51條、民事訴訟法第91
    條第1項、第3項定有明文。而所謂訴訟費用，包括裁判費、
    同法第77條之23至第77條之25所定之費用，即訴訟文書之影
    印費、攝影費、抄錄費、翻譯費、證人及鑑定人日旅費，及
    其他進行訴訟之必要費用，其餘費用即非訴訟費用。
二、經查，聲請人即原審原告高泓舜、高誠明與相對人即原審被
    告高維菁、高維蕙、高維莉間請求分割遺產事件，經本院10
    9年度家繼訴字第99號判決諭知「訴訟費用其中新臺幣壹仟
    伍佰玖拾參元由被告高維蕙負擔，其餘由兩造依附表二所示
    之應繼分比例負擔」，又依確定判決附表二記載「原告高泓
    舜、高誠明應繼分比例各為8分之1、被告高維菁、高維蕙、
    高維莉應繼分比例各為4分之1」，並業已確定在案，此經本
    院依職權調上開卷宗核閱無訛。次查，聲請人主張向本院預
    納之訴訟費用總計新臺幣（下同）384,853元（起訴裁判費4
    3,570元+補繳裁判費41,283元+鑑定費用300,000元），業據
    聲請人提出本院收據影本與鑑定費用影本為憑。從而，本件
    訴訟費用既由聲請人先予墊付，聲請人自得向相對人請求返
    還。而依上開確定判決，除其中1,593元由相對人高維蕙負
    擔外，其餘應由兩造按應繼分比例負擔，亦即相對人高維菁
    、高維蕙、高維莉各應給付上開裁判費之四分之一予聲請人
    。是以，相對人高維蕙應給付聲請人之訴訟費用額確定為97
    ,408元（計算式：1,593元+95,815元（計算式：（384,853
    元-1,593元）1/4）），而相對人高維菁、高維莉各應給付
    聲請人之訴訟費用額確定為95,815元（計算式：（384,853
    元-1,593元）1/4）），並應加給自本裁定送達翌日起按法
    定利率計算之利息，爰裁定如主文。
四、如不服本裁定，應於裁定送達後10日內，以書狀向本院司法
    事務官提出異議。
中　　華　　民　　國　　111 　年　　6 　　月　　15　　日
                   家事法庭司法事務官　蔡淑蘭
以上正本係照原本作成。